【裁判字號】    90,訴,191
【裁判日期】    900515
【裁判案由】    違反毒品危害防制條例
【裁判全文】
臺灣新竹地方法院刑事判決                            九十年度訴字第一九一號
    公  訴  人  臺灣新竹地方法院檢察署檢察官
    被      告  甲○○
右列被告因違反毒品危害防制條例案件，經檢察官提起公訴（八十九年度毒偵字第
一四八一、二九三九號），本院判決如左：
    主  文
甲○○連續施用第一級毒品，累犯，處有期徒刑拾月，扣案之第一級毒品海洛因貳包
（各淨重零點壹、壹點伍柒公克），均沒收銷燬；又連續施用第二級毒品，累犯，處
有期徒刑柒月，扣案之第二級毒品安非他命貳包（各毛重點、零點公克），均
沒收銷燬，吸食器壹組沒收。應執行有期徒刑壹年肆月，扣案之第一級毒品海洛因貳
包（各淨重零點壹、壹點伍柒公克）、第二級毒品安非他命貳包（各毛重點、零
點公克），均沒收銷燬，吸食器壹組沒收。
    事  實
一、甲○○於民國八十八年間，因妨害兵役治罪條例案件，經本院判處有期徒刑三月
    ，如易科罰金以三百元折算壹日確定，並於八十九年二月一日易科罰金執行完畢
    ；又甫因施用毒品案件，經本院以八十七年度毒聲字第四七號裁定送觀察、勒戒
    後，認無繼續施用毒品之傾向，業經臺灣新竹地方法院檢察署檢察官於民國八十
    七年七月一日，以八十七年度偵字第三六九九號為不起訴處分確定；又於八十八
    年間再行施用毒品，再經本院以八十八年度毒聲字第六二四號裁定送觀察、勒戒
    後，因認有繼續施用毒品之傾向，復以八十八年度毒聲字第一一八七號裁定令入
    戒治處所施以強制戒治一年，並經本院判處有期徒刑六月，如易科罰金以三百元
    折算一日，於八十九年八月二十一日確定，甲○○於強制戒治期間，並經檢察官
    聲請，再經本院以八十九年度毒聲字第十八號裁定停止戒治所餘戒治期間付保護
    管束，而於八十九年一月二十八日停止執行而出戒治所。詎其仍不知悔改，復基
    於概括之犯意，自八十九年二月初某起至同年十二月十四日晚間止，在其當時位
    於新竹縣竹北市○○路一八六巷九弄三號五樓之租屋處，以燒烤玻璃吸食器之方
    法，平均二至三天施用一次之頻率，連續施用第二級毒品安非他命多次；又另行
    起意，並基於概括之犯意，自八十九年五月二十日起至同年十二月十四日止，在
    上開租屋處，以將第一級毒品海洛因摻入香菸之方法，連續施用第一級毒品海洛
    因多次，嗣為警分別於附表所示之時、地查獲，並分別扣得如附表所示之毒品及
    吸食器而得悉上情。
二、案經新竹縣警察局竹北分局報告臺灣新竹地方法院檢察署檢察官偵查起訴。
    理  由
一、訊據被告甲○○對於右開事實，業已於本院審理時坦承不諱，而被告二次被查獲
    後於警訊時所親自採取、封緘之尿液，經送初、複驗結果，確均呈甲基安非他命
    陽性反應（第二次被查獲所採之尿液，亦呈嗎啡陽性反應，詳如後述），此有如
    附表所示之新竹縣衛生局及法務部調查局出具之檢驗通知書各二份在卷可憑，此
    外，復有被告二次被查獲時所扣得、為其所有、詳如附表所示之第一級毒品海洛
    因及第二級毒品安非他命各二包，及供其施用第二級毒品安非他命所用之吸食器
    一個扣案在卷可考，被告之自白核與事實相符。又被告前因施用毒品案件，先後
    經本院裁定送觀察、勒戒後，第一次經認無繼續施用毒品之傾向，經檢察官分別
    為不起訴處分確定，第二次認有繼續施用毒品之傾向，亦經本院以上開裁定施以
    強制戒治，有上開不起訴處分書、裁定書、臺灣新竹地方法院檢察署刑案資料查
    註紀錄表及臺灣高等法院被告全國前案紀錄表等在卷足憑，其再犯本件施用毒品
    罪為三犯，本件事證已臻明確，被告之施用第一級毒品海洛因及第二級毒品安非
    他命之犯行均堪以認定，應予依法論科。
二、核被告甲○○所為，係犯毒品危害防制條例第十條第一項之施用第一級毒品海洛
    因罪及同條第二項之施用第二級毒品安非他命罪。其分別持有第一級毒品海洛因
    與第二級毒品安非他命之低度行為，應分別為其施用毒品之高度行為所吸收，均
    不另論罪。被告先後多次施用第一、二級毒品之犯行，均時間緊接、手法雷同，
    所犯係犯罪構成要件相同之罪，顯均係基於概括之犯意反覆為之，應依刑法第五
    十六條連續犯之規定分別論以一連續施用第一級毒品海洛因罪及一連續施用第二
    級毒品安非他命罪，並依法加重其刑。又其所犯上開二罪間，犯意各別，行為互
    異，罪名不同，應予分論併罰。末查，被告甲○○於八十八年間，因妨害兵役治
    罪條例案件，經本院判處有期徒刑三月，如易科罰金以三百元折算壹日確定，並
    於八十九年二月一日易科罰金執行完畢，有臺灣新竹地方法院檢察署刑案資料查
    註紀錄表及臺灣高等法院被告全國前案紀錄表各一份在卷足參，其於受有期徒刑
    之執行完畢後五年以內再犯本件有期徒刑以上之罪，為累犯，依刑法第四十七條
    規定加重其刑，並均遞加之。爰審酌被告一再沾染毒品，不知珍惜觀察、勒戒後
    已無施用毒品傾向及強制戒治已斷癮之機會改過自新，竟又犯本案等一切情狀，
    分別量處如主文所示之刑，並定其應執行刑，以資警惕。
三、扣案之如附表編號一、二號所示之第一級毒品海洛因與第二級毒品安非他命各二
    包，不問屬於犯人與否，均應依毒品危害防制條例第十八條第一項前段之規定宣
    告沒收銷燬；扣案之吸食器一組係被告所有，供其施用第二級毒品安非他命所用
    之物，業據其陳明在卷，應依刑法第三十八條第一項第二款之規定宣告沒收之。
    至於另扣案之疑似第一級毒品海洛因之白色粉末一包（經標示ＲＨ (-)者），經
    檢察官送往法務部調查局鑑定（淨重二‧六七公克），其結果並無毒品反應，有
    詳如附表編號二所示法務部調查局檢驗通知書一份附卷可稽，該粉末既非違禁物
    ，爰不予宣告沒收，併此敘明。
四、據上論斷，應依刑事訴訟法第二百九十九條第一項前段，毒品危害防制條例第十
    條第一項、第二項、第十八條第一項前段，刑法第十一條前段、第五十六條、第
    五十一條第五款、第四十七條、第三十八條第一項第二款，判決如主文。
本案經檢察官吳金棟到庭執行職務。
中      華      民      國    九十      年      五      月     十五     日
                                  臺灣新竹地方法院刑事第一庭
                                      法  官  遲中慧
右正本證明與原本無異。
如不服本判決，應於判決送達後十日內向本院提出上訴狀( 應附繕本 )，上訴於
臺灣高等法院。
                                      書記官  龔柏萃
中      華      民      國    九十      年      五      月     十五     日
附錄本案論罪科刑法條全文：
毒品危害防制條例第十條第一項、第二項
毒品危害防制條例第十條施用第一級毒品者，處六月以上五年以下有期徒刑。
施用第二級毒品者，處三年以下有期徒刑。
附  表：
┌──┬─────┬─────┬─────┬─────────┬────┐
│編號│ 查獲時間 │ 查獲地點 │ 扣得物品 │尿液及毒品檢驗報告│備    註│
├──┼─────┼─────┼─────┼─────────┼────┤
│ 一 │八十九年五│新竹市明湖│(1)第一級毒│(1)新竹縣衛生局八十│八十九年│
│    │月二十九日│路「湖山汽│  品海洛因│  九年六月九日竹縣│度毒偵字│
│    │上午十一時│車旅館」五│  壹包（淨│  衛六字第八九一Ｏ│第一四八│
│    │三十分許  │Ｏ二房    │  重Ｏ‧一│  Ｏ八號尿液檢驗單│一號偵查│
│    │          │          │  公克），│(2)法務部調查局八十│卷      │
│    │          │          │(2)第二級毒│  九年十一月二十二│        │
│    │          │          │  品安非他│  日（八九）陸（一│        │
│    │          │          │  命一包（│  ）字第八九Ｏ八六│        │
│    │          │          │  毛重三‧│  七九Ｏ號檢驗通知│        │
│    │          │          │  三公克）│  書（尿液），    │        │
│    │          │          │(3)吸食器一│(3)法務部調查局八十│        │
│    │          │          │  組      │  九年七月二十四日│        │
│    │          │          │          │  00000000│        │
│    │          │          │          │  號鑑定通知書（海│        │
│    │  │          │          │  洛因）          │        │
├──┼─────┼─────┼─────┼─────────┼────┤
│ 二 │八十九年十│新竹縣竹北│(1)第一級毒│(1)新竹縣衛生局八十│(1)八十九│
│    │二月十五日│市○○路一│  品海洛因│  九年十二月二十六│  年度毒│
│    │凌晨零時三│八六巷九弄│  壹包（淨│  日竹縣衛六字第八│  偵字第│
│    │十分許    │三號五樓  │  重一‧五│  九一九Ｏ一號尿液│  一四八│
│    │          │          │  七公克）│  檢驗單          │  一號偵│
│    │          │          │(2)第二級毒│(2)法務部調查局九十│  查卷，│
│    │          │          │  品安非他│  年三月六日（九十│(2)扣得白│
│    │          │          │  命一包（│  ）陸（一）字第九│  色粉末│
│    │          │          │  毛重Ｏ‧│  0000000號│  經標示│
│    │          │          │  三公克）│  檢驗通知書（尿液│  RH(-) │
│    │          │          │          │  ）              │  者，並│
│    │          │          │          │(3)法務部調查局九十│  無毒品│
│    │          │          │          │  年一月十日出具九│  反應，│
│    │          │          │          │  0000000號│(3)於警訊│
│    │          │          │          │  鑑定通知書（海洛│  時，冒│
│    │          │          │          │  因）            │  「于國│
│    │          │          │          │                  │  興」之│
│    │          │          │          │                  │  名應訊│
└──┴─────┴─────┴─────┴─────────┴────┘


司法院資訊處製作；財團法人民間司法改革基金會備份。
